臺灣高等法院刑事判決　　　　　　　　94年度上訴字第1408號
　上　訴　人
　即　被　告　戊○○
　選任辯護人　詹振寧律師
　上　訴　人
　即　被　告
　戊○○之母　己○○
　上　訴　人
　即　被　告　庚○○
　指定辯護人　本院公設辯護人王永炫
　上　訴　人
　即　被　告　丙○○
　選任辯護人　黃秋雄律師
上列上訴人因強盜案件，不服臺灣基隆地方法院93年度訴字第
728號，中華民國94年3月8日第一審判決（起訴案號：93年度偵
字第3167號），提起上訴，本院判決如下：
    主  文
上訴駁回。
    事  實
一、丙○○於民國89年間，因違反毒品危害防制條例案件，經臺
    灣基隆地方法院基隆簡易庭於89年10月26日以89年度基簡字
    第869號刑事簡易判決判處有期徒刑5月確定，復於90年間因
    違反毒品危害防制條例案件，經臺灣基隆地方法院於90年3
    月7日以90年度易字第83號刑事判決判處有期徒刑7月確定，
    上開二案嗣經臺灣基隆地方法院以90年度聲字第1036號裁定
    定其應執行刑為有期徒刑11月，刑期原自91年3月7日起至92
    年2月6日止，因行刑累進處遇縮短刑期，而於92年1月19日
    執行完畢；戊○○於89年間因傷害罪，經臺灣基隆地方法院
    於90年4月10日以89年度訴字第186號刑事判決判處有期徒刑
    3月，嗣經本院於90年10月11日以90年度上訴字第2138號刑
    事判決諭知撤銷原判決，仍判處有期徒刑3月確定，於91年1
    月14日執行完畢，復於89年間因施用毒品案件，經臺灣基隆
    地方法院於90年2月22日以90年度訴字第1號刑事判決判處有
    期徒刑7月確定，又於同年間因施用毒品案件，經臺灣基隆
    地方法院於91年1月29日以90年度訴字第739號刑事判決判處
    有期徒刑8月確定，嗣上開二案經接續執行，於92年4月3日
    假釋出獄，假釋期間復因施用毒品案件，經臺灣基隆地方法
    院於93年9月30日以93年度訴字第610號號刑事判決判處有期
    徒刑7月，並撤銷上開假釋，執行上開假釋之殘刑4月15日，
    於93年2月10日執行完畢；庚○○於89年間因施用毒品案件
    ，經臺灣基隆地方法院於90年3月21日以90年度訴字第75號
    刑事判決分別判處有期徒刑8月、6月，並定其應執行刑為有
    期徒刑1年確定，於92年4月14日執行完畢。詎丙○○、戊○○、庚○○猶不知悔改，因沾染施用毒品惡習，好逸惡勞，
    乃謀議伺機強盜他人財物，謀議既定，由庚○○取得其家中
    所有，在客觀上對於人之生命、身體具有危險性可供兇器使
    用之類似水果刀之不詳種類刀械1把（因未扣案，無從證明
    係屬槍砲彈藥刀械管制條例所列管之刀械），以做為犯案之
    器械，並由戊○○、庚○○在車號PP3-738及N27-717號機車
    車牌黏貼膠布，3人並均穿戴口罩，以避免警方循線查緝。
    丙○○、戊○○、庚○○乃基於意圖為自己不法所有之犯意
    聯絡，結夥於93年8月19日下午5時許，分別騎乘車號PP3-73
    8及N27-717號機車，沿基隆市○○路一帶尋找作案目標，同
    日下午7時30分，行經基隆市○○街外木山海邊，見丁○○
    、甲○○2人在海邊聊天，遂由丙○○持類似水果刀之不詳
    種類刀械由後方抵住丁○○之頸部，庚○○、戊○○則站立
    於甲○○附近藉以控制甲○○，復喝令丁○○、甲○○交付
    身上財物，以上開脅迫方式，至使王家翔、甲○○2人均不
    能抗拒，而推由庚○○下手強取甲○○皮包1只（內有CANNO
    數位相機1台價值14,800元、新台幣（下同）2,100元、健保
    卡、臺灣企銀提款卡、泛亞銀行信用卡、駕照、借書證、學
    生證、悠遊卡等物，及丁○○暫放甲○○皮包內保管之夏普
    GX-21型手機1台價值10,000元)，得手後，丙○○、戊○○
    、庚○○分騎前揭2輛機車逃離現場，並朋分皮包內之贓物
    後，將該只皮包丟棄於基隆市○○街33巷11號前，同時將作
    案所使用之類似水果刀之不詳種類刀械及口罩丟棄而滅失，
    另強盜所得之照相機由丙○○、戊○○出賣不詳姓名年籍之
    人得款4,000元，各分得2,000元，戊○○於同日將該強盜所
    得之行動電話插入自己申請之0000000000號SIM卡使用，並
    於翌（20）日，將該行動電話出賣予綽號「阿海」之男子，
    得款4,000元。
二、案經基隆市警察局第四分局報請臺灣基隆地方法院檢察署檢
    察官偵查起訴。
    理  由
一、訊據上訴人即被告丙○○、戊○○、庚○○對於上揭時、地
    分騎前揭已以膠布黏貼車牌之機車2輛，並均戴上口罩以掩
    護身分，由被告丙○○出手控制被害人丁○○，並由被告庚○○出手強取被害人甲○○皮包1只 (內有CANNO數位相機1
    台、現金2,100元、健保卡、臺灣企銀提款卡、泛亞銀行信
    用卡、駕照、借書證、學生證、悠遊卡等物，及丁○○暫放
    甲○○皮包內保管之夏普GX-21型手機1台)，得手後，丙○○、戊○○、庚○○朋分花用等情均供承不諱，核與被害人
    丁○○、甲○○於警詢、偵查時證述於右揭時、地遭被告丙○○等人強取財物之情節相符，復有被害人甲○○出具之贓
    物認領保管收據1紙在卷可稽，足認被告丙○○、戊○○、
    庚○○為上開任意性之供述與事實相符，堪以採信。然被告
    丙○○、戊○○、庚○○均否認有何加重強盜犯行，均辯稱
    ：我們並未持刀，我們是徒手，丙○○是以手搭在丁○○之
    肩膀；我們是謀議乘被害人不備搶奪，且我們使用之手段尚
    未使被害人達於不能抗拒之程度，應僅成立加重搶奪罪名云
    云。被告戊○○、庚○○另辯稱：縱被告丙○○之行為應成
    立強盜罪，然其等在犯案前係共同謀議以不傷人之方式向被
    害人搶奪財物，嗣後被告丙○○所實施之行為縱屬強盜，然
    顯已逾越原犯意聯絡之範圍，其僅應就其所知之搶奪罪負其
    共犯責任云云。因之本案之爭點有三，一為被告丙○○等人
    究有無攜帶刀械？二為被告丙○○等人所使用之手段是否已
    使被害人丁○○、甲○○達於不能抗拒之程度而屬強盜範疇
    ？三為被告丙○○所使用之手段是否逾越原謀議之範圍，而
    為被告戊○○、庚○○所不知？經查：
  (一)被害人丁○○於警詢時證稱「（歹徒如何對你行搶？）3人
    中其中1人持尖刀.. 」等語，於偵查時證稱「.. 其中1人拿
    1把水果刀.. 」、「（當時確實有1人拿著刀子？）是」等
    語；被害人甲○○於警詢時證稱「.. 3人中其中1人持尖刀
    」等語，於偵查時證稱「.. 我有看到從丁○○後面那個人
    拿刀走過來.. 」、「（總共有3人，只有1人拿刀子？）是
    」、「（你有看到其中1人拿刀子？）是」等語，於偵查及
    本院審理中亦對被告所用之刀械形狀當庭繪圖描述（偵查卷
    第130頁）。且被告丙○○於警詢時亦供承「.. 庚○○回家
    去拿一支水果刀.. 庚○○也將水果刀帶來就約我一同出去
    尋找作案目標」等語，於偵查時仍供稱「我持水果刀..」等
    語，被告丙○○於檢察官聲請原審法院羈押所為調查訊問時
    亦供稱「（當時在外木山海邊行搶他人財物的時候，刀子是
    何人拿的？）刀子是我拿在手上的，第一次我是拿刀子站在
    旁邊」、「（是何人下手去行搶的？）當時很暗，我沒有看
    到，我當時有亮刀子給被害人看」、「（水果刀後來如何處
    理？）當天我們就將水果刀丟棄於海裡面」等語，被告戊○○於偵查時供稱「林（咸志）拿刀在被害人面前晃」等語，
    被告庚○○於偵查時供稱「我只看到林（咸志）拿刀而已」
    等語，是以除被害人指證外，被告3人前亦已供承攜帶1把刀
    械，互核相符。綜上事證，被告丙○○等三人行劫時，有攜
    帶類似水果刀之不詳種類刀械，足以認定。被告丙○○等3
    人嗣於原審及本院審理時翻異前詞，改稱其並未攜帶刀械，
    而係徒手行劫，被告丙○○並稱因不知嚴重性，想交保，以
    前才稱有刀，不利之供述為不實，並稱係警員告訴伊如此才
    可以交保云云，然為製作筆錄之警員乙○○於本院審裡中具
    結否認在卷，是所辯均嗣後避重就輕之詞，不足採信。
  (二)被害人丁○○於警詢時證稱「（歹徒如何對你行搶？）3人
    中其中1人持尖刀抵住我的脖子，要脅我和甲○○交付財物
    」等語，於偵查時亦證稱「當時我與甲○○坐在河堤上面，
    有3個男生騎2部機車，他們騎過來，下車圍住我們兩人，其
    中1人拿1把水果刀，架在我脖子上，要我們兩人把錢拿出來
    ，因為我被刀子架住無法動彈，由2個人搶甲○○她的包包
    .. 」、「（當時他們3人有無戴安全帽或蒙面？）他們3人
    戴口罩，沒有戴安全帽」、「（當時他刀子架住你脖子你有
    無能力抵抗？）我一轉頭刀子就會陷得越深，所以我不敢反
    抗」等語；被害人甲○○於警詢時證稱「（歹徒如何對你行
    搶？）3人中其中1人持尖刀抵住我同行友人丁○○脖子要脅
    我們交付財物」等語，於偵查時亦證稱「我們坐在防波堤聊
    天，有1個人先從丁○○後面走過來，我們是面對面在聊天
    ，所以我有看到從丁○○後面那個人拿刀走過來，他把刀架
    在丁○○的脖子上，那人說「聽說你欺負我兄弟」，我以為
    是他認錯人，另又1個人叫我把皮包拿出來，後來又動手搶
    ，我們就發生拉扯，才發現另有1人站在他們後面」、「（
    架刀子那人有無叫你把皮包拿出來？）我不確定是何人講，
    但有人講」、「（總共有3人，只有1人拿刀子？）是」、「
    當時他（指丁○○）的手機放在我皮包裡」、「 (那3人都
    戴口罩？)是」、「（因為有人拿刀子架在丁○○脖子上，
    所以你們才不敢反抗？）是，我確實有看到刀子」等語，核
    被害人丁○○、甲○○均係學生，想法單純，在海邊突遭被
    告丙○○等3人強劫財物，身歷其境，對於當時之主要情節
    應不致記憶有誤，且被害人丁○○、甲○○與被告丙○○等
    3人素不相識，更無誇大渲染之必要，且被告庚○○於警詢
    時供稱「.. 丙○○就持刀靠近用該把刀子架住男生脖子，
    我跟戊○○就接著搶走那名女子身旁的白色皮包」等語，被
    告庚○○於檢察官聲請原審法院羈押所為調查訊問時亦供稱
    「（於警詢及偵訊中所言是否實在？）實在」等語，互核相
    符，綜上事證，被告丙○○於行劫之時，確有持類似水果刀
    之不詳種類刀械抵住被害人丁○○之頸部，並喝令交出財物
    ，再由被告庚○○出手強取被害人甲○○之皮包。被告丙○○於警詢、偵查時辯稱其僅係持刀在旁云云，被告庚○○、
    戊○○於偵查時供稱被告丙○○只是單純持刀云云，被告丙○○、庚○○、戊○○嗣於原審及本院審理又翻異前詞，改
    稱丙○○並未攜帶刀械，而係徒手行劫云云，前後所辯互有
    歧異，均無非嗣後避重就輕之詞，亦不足採。按刑法第325
    條第1項之搶奪罪之搶奪行為，係指乘人不備或不及抗拒而
    言，本件被告丙○○等3人係推由被告丙○○手持類似水果
    刀之不詳種類之刀械1把，突然由後方抵住被害人丁○○之
    頸部，被告戊○○、庚○○則在旁控制另1名被害人甲○○
    ，並喝令被害人甲○○交出身上皮包，被告丙○○等3人之
    行為，已非屬乘人不備或不及抗拒之搶奪罪範疇，而係該脅
    迫行為是否已使被害人丁○○、甲○○達於不能抗拒之程度
    ，抑或僅心生畏懼，尚有自由意思，亦即被告丙○○等人究
    係犯強盜或恐嚇取財罪名。復按刑法第346條之恐嚇取財罪
    之恐嚇行為，係指以將來惡害之通知恫嚇他人而言，受恐嚇
    人尚有自由意志，不過因此而懷有恐懼之心，故與強盜罪以
    目前之危害脅迫他人，致喪失自由意志不能抗拒者不同（最
    高法院67年台上字第542號判例意旨參照）；又恐嚇罪與強
    盜罪之區別，前者係以將來之惡害通知被害人，使其生畏怖
    心，後者係以目前危害或施用強暴脅迫，至使不能抗拒，除
    在程度上不同外，尤應以被害人已否喪失意思自由為標準（
    最高法院91年度台上字第287號判決意旨參照）；再刑法之
    恐嚇取財罪與強盜罪之區別，係以對於被害人施用強暴、脅
    迫等非法方法，所加之威嚇程度為標準，倘其程度足以抑壓
    被害人之意思自由，達使不能抗拒之程度，而取他人之物或
    使其交付者，即屬強盜罪或強劫罪；否則，被害人交付財物
    與否，尚有相當之意思自由，在社會一般通念上，猶未達不
    能抗拒之程度，不過因此懷有恐懼之心，則僅成立恐嚇取財
    罪（最高法院87年度台上字第1197號判決意旨參照）。查
    本件被告丙○○等人犯案時所持用之類似水果刀之刀械1把
    ，雖未扣案，然該刀械係屬金屬材質之器具，客觀上對人之
    生命、身體具有危險性，足以做為兇器使用，已足以認定；
    且被告丙○○等人之犯案模式係以落單之情侶為其強盜之主
    要目標，而被告丙○○3人，推由被告丙○○手持類似水果
    刀之不詳種類之刀械1把，突然由後方抵住被害人丁○○之
    頸部，被告戊○○、庚○○則在旁控制另1名被害人甲○○
    ，被害人丁○○、甲○○在黑暗之海邊，突遇年輕力壯之被
    告丙○○等3人，其中1人並手持刀械，人數、性別、體力及
    武器均屬懸殊，並遭被告丙○○持刀械架住被害人丁○○之
    頸部，在此情形下對於被害人丁○○、甲○○之生命、身體
    及財產當然已造成現時並立即之危害，已足以壓抑被害人丁○○、甲○○之自由意思，而達於不能抗拒之程度至明（強
    盜罪之「脅迫」，本不拘一定之形式，被告丙○○等人挾其
    人多及手持利器之勢，相對於身處人數、武器、體力極為懸
    殊、不平等之被害人而言，其本身即屬另一形式之現時且立
    即危害之通知，蓋被害人稍有抗拒，可能立即面臨遭被告丙○○以手持之刀械將其刺傷或刺殺之生命、身體之現時危害
    ，被害人心理已受極大之心理強制，何能抗拒；因之挾眾及
    持械本身，對突遇此一危急情況且手無寸鐵、無法外援之被
    害人而言，即屬現時且立即之危害，且足以抑制被害人所有
    之自由意思，而無拒絕之自由意思，本於同理心，易地而處
    ，任何人處於被害人相類之情況均屬不能抗拒，故被告丙○○等3人之挾眾、持刀行為，係屬已使被害人之意思達於不
    能抗拒程度之脅迫行為，至為明確）。至林郁雯雖稱有與下
    手取其皮包之人發生拉扯等情，然此應係被強取財物當下之
    本能反應，亦難據此而認被害人尚未達於不能抗拒之程度。
    被告丙○○等3人所辯其行為應係成立搶奪或恐嚇取財罪，
    而非強盜罪云云，亦非可採。至被害人甲○○於偵查時雖證
    稱「（當時你及丁○○是否能反抗？）我可以，但林被刀子
    架住不可能反抗，我因林的脖子被刀架住，不太敢反抗」等
    語，然被害人甲○○並非學法之人，其無法理解檢察官問話
    之用意何在，對於檢察官之問話或許有所誤解，故被害人甲○○之回答，應係在於強調丁○○之頸部遭刀抵住，根本沒
    有行動自由因而不能抗拒，而其身體並未如丁○○受到壓制
    ，仍有行動自由因而尚能反抗，故尚難以被害人甲○○之非
    屬精細之陳述，據為有利被告丙○○等3人之認定，且法院
    之職責即在就被害人所處之客觀情況，以一般人之心理觀察
    ，是否達於不能抗拒之程度，而不受被害人不嚴謹之用語所
    拘束，故被告丙○○等3人以被害人甲○○稱其尚能反抗云
    云，資為其3人係恐嚇取財或搶奪，而非強盜之依據，亦屬
    不可採。
  (三)被告丙○○於警詢時供稱「3人聊到後來說沒有錢花用，也
    不知是誰提議說要去外面找對象行搶，於是3人全都同意，
    但3人又說沒有刀械不知要如何行搶，於是戊○○與庚○○
    就說要先去將機車車牌以膠布貼起來，另外庚○○回家去拿
    1支水果刀.. 他們2人將牌照貼好，庚○○也將水果刀帶來
    ，就約我一同出去尋找作案目標」、「我們又四處亂逛，到
    了外木山海邊看到暗處有一對情侶在聊天，決議要下手行搶
    」、「（我們）未蒙面，但頭戴半罩式安全帽及戴口罩」、
    「半罩式安全帽不知是戊○○或庚○○所有，口罩則是我之
    前就有的」等語，於偵查時供稱「我們3人都同意行搶，張
    、蔡2人就先去將車牌貼起來，蔡就回家拿1支水果刀帶在身
    上.. 我們到外木山海邊，看到一對情侶在聊天，我們就決
    定行搶」、「我們3人都有戴半罩式安全帽及口罩」等語；
    被告戊○○於警詢時供稱「是庚○○於8月19日下午5時許，
    在基隆市○○路喜市前提議我們3人一起去強盜他人財物花
    用，庚○○並提供1支水果刀當武器，我當時是沒有同意，
    但也沒有反對就跟著他們去強盜他人財物」、「我有戴1頂
    紅色安全帽，口罩已經丟掉」等語；被告庚○○於警詢時供
    稱「是我家裡面的水果刀，我當時是戴我所有的機車裡面的
    安全帽，而丙○○和戊○○是戴戊○○機車行裡的安全帽，
    3個人都有戴口罩掩飾面貌」等語，被告丙○○、戊○○、
    庚○○於檢察官聲請原審羈押所為調查訊問時均供稱「（於
    警詢及偵訊中所言是否實在？）實在」等語，互核相符，因
    之被告丙○○等3人謀議行搶後，即分工由被告戊○○、庚○○黏貼機車車牌，被告庚○○負責取得刀械，被告丙○○
    等3人並均戴安全帽及口罩以掩飾身分，依其3人犯罪前之分
    工及準備，顯然3人均有攜帶兇器以強取他人財物之共同犯
    意，至所為究係以強盜、搶奪或恐嚇取財之方式，應均屬3
    人共同之犯意聯絡範圍內之行為，及其等至外木山海邊，見
    落單之情侶即被害人丁○○、甲○○，隨即上前由被告丙○○持刀抵住被害人丁○○，並由另2被告戊○○、庚○○控
    制被害人甲○○，喝令交出財物後，繼由被告庚○○下手強
    取被害人甲○○之皮包，旋即騎車離開現場，彼此分工清楚
    ，犯案時間極為短暫，毫無遲疑，顯然彼此事前已就犯罪細
    節有所謀議並明確分工，始能在短時間內強盜得逞，則被告
    丙○○持刀抵住被害人丁○○頸部之行為，並未逾越原計畫
    之範圍，被告庚○○、戊○○於被告丙○○持刀壓制被害人
    丁○○，同時使被害人甲○○心生忌憚，不能抗拒之情況下
    ，強取被害人甲○○之財物，3人自均應負強盜罪責。被告
    庚○○、戊○○所辯其與被告丙○○原係約定以搶奪或恐嚇
    取財實施犯罪，是被告丙○○逾越原計劃之犯罪範圍，而為
    其所不知之強盜犯行，其僅應就所知之搶奪或恐嚇取財部分
    負其共同正犯責任云云，亦屬卸責之詞，不足採信。
二、核被告丙○○、戊○○、庚○○所為，係犯刑法第328條之
    強盜罪而有刑法第321條第1項第3款、第4款之情形，應成立
    刑法第330條第1項之結夥3人以上、攜帶兇器加重強盜既遂
    罪。被告丙○○、戊○○、庚○○就上開加重強盜犯行，互
    有犯意之聯絡及行為之分擔，均為共同正犯。另按強盜罪，
    除侵害財產法益外，兼對人身自由有所侵害，故強盜罪應以
    被強暴脅迫而交付財物之人數，計算其罪數（最高法院92年
    度台上字第6455號判決意旨參照），被告丙○○、戊○○、
    庚○○所犯本件加重強盜犯行，計侵害被害人丁○○、甲○○2人之身體自由及財產法益，係一行為觸犯二個結夥3人以
    上攜帶兇器強盜罪名，為同種想像競合犯，應從一之結夥3
    人以上攜帶兇器強盜罪處斷。又被告丙○○、戊○○、庚○○有如事實欄所載之犯罪科刑及執行完畢情形，有本院被告
    全國前案紀錄表在卷可按，其於有期徒刑執行完畢後，5年
    以內再犯有期徒刑以上之本罪，均屬累犯，各應依刑法第47
    條之規定，加重其刑。
三、另據被告丙○○於警訊中陳稱: 今天因警方至我家中找我，
    但我不在家，後來警方通知我朋友，由我朋友告知，我便拜
    託朋友載我來第四分局找警方到案等語 (偵查卷第7頁)。則
    其係於警員發覺其犯罪後，始出面投案，並不合於自首之規
    定，附此敘明。其於原審為羈押訊問時曾稱係自首云云，自
    不足採。
四、原審以被告等犯罪，事證明確，適用刑法第28條、第330條
    第1項、第47條、第55條之規定，審酌被告丙○○、戊○○
    、庚○○前均有多次犯罪紀錄，且均有施用毒品之惡習，因
    施用毒品，不務正業，缺乏金錢即不擇手段，於夜間在海邊
    持刀強盜情侶之財物，犯罪手段惡劣，造成被害人精神恐慌
    及財產損失，並嚴重影響社會治安，及犯罪後仍心存僥倖，
    飾詞圖卸，未見悔意，暨被告丙○○、戊○○、庚○○在本
    案之主從、下手輕重有別等一切犯罪情狀，分別量處丙○○
    處有期徒刑9年，庚○○處有期徒刑8年6月，戊○○處有期
    徒刑8年。被告丙○○、戊○○、庚○○所有供犯本件加重
    強盜罪所使用之口罩及被告庚○○所有供犯本件加重強盜罪
    所使用之刀械，已因丟棄而滅失，已據被告丙○○、戊○○
    、庚○○供明在卷，爰不予沒收；至機車安全帽本為騎乘機
    車所應穿戴之物，與本件加重強盜罪間尚無直接之牽連關係
    ，亦無諭知沒收之必要，均於理由敘明。末以被告丙○○、
    戊○○、庚○○前已有多次犯罪紀錄，素行非佳，因沾染施
    用毒品惡習，好逸惡勞，為取得金錢，無所不用其極，其犯
    罪動機已非純正，且被告丙○○等3人於夜間持刀在基隆外
    木山海邊強盜被害人丁○○等人財物，使男女情侶欲求一安
    靜談心場所之簡單心願亦不可得，對於不特定之人均具危險
    性，且本件幸被害人丁○○毫未抵抗，而任由被告丙○○等
    人強取財物，否則以被告丙○○手持刀械，後果亦難以想像
    ，對於社會秩序影響至大，而被害人丁○○等人因本案所受
    之心理恐懼短期間內亦恐難完全祛除，及事後與被害人和解
    之情形等情，而認其犯罪情況實無可堪憫恕之情狀，無引用
    刑法第59條規定予以減輕其刑之必要，亦於判決理由詳予敘
    明。經核認事用法及量刑均無不合，上訴意旨猶執陳詞，否
    認攜帶兇器，並辯稱被告只是犯搶奪罪，求為改判，並請求
    從輕量刑云云，自無理由，應予駁回。
據上論斷，應依刑事訴訟法第368條，判決如主文。
本案經檢察官張秋雲到庭執行職務。
中　　華　　民　　國　　94　　年　　7 　　月　　19　　日
　　　　　　　　　刑事第十五庭審判長法　官  陳榮和
　　　　　　　　　　　　　　　　    法　官  張正亞
　　　　　　　 　 　　　　　　　　　法　官  蔡國在
以上正本證明與原本無異。
如不服本判決，應於收受送達後十日內向本院提出上訴書狀，其
未敘述上訴之理由者並得於提起上訴後十日內向本院補提理由書
（均須按他造當事人之人數附繕本）。
                                    書記官  耿鳳君
中　　華　　民　　國　　94　　年　　7 　　月　　19　　日
附錄：本案論罪科刑法條全文
刑法第330條第1項
犯強盜罪而有第321條第1項各款情形之一者，處7年以上有期徒
刑。
